【裁判字號】    89,易,749
【裁判日期】    891011
【裁判案由】    竊盜
【裁判全文】
臺灣士林地方法院刑事判決                          八十九年度易字第七四九號
    公  訴  人  臺灣士林地方法院檢察署檢察官
    被      告  乙○
右列被告因竊盜案件，經檢察官提起公訴（八十九年度偵字第五九五０號），本院判
決如左：
    主  文
乙○於夜間侵入住宅竊盜，累犯，處有期徒刑拾月。
    事  實
一、乙○於民國七十五年間，曾因竊盜案件，經臺灣基隆地方法院判決有期徒刑八月
    確定，於七十六年七月二十八日執行完畢；於七十七年間，再因竊盜案件，經臺
    灣臺北地方法院判決有期徒刑八月確定，於七十七年十一月十八日執行完畢（以
    上未構成累犯）。於八十四年間，又因竊盜及詐欺案件，其中竊盜案件經臺灣臺
    北地方法院判決有期徒刑四月確定，於八十五年二月十一日執行完畢，另詐欺案
    件經臺灣臺北地方法院判決有期徒刑四月，經上訴後，由臺灣高等法院撤銷改判
    有期徒刑二月確定，於八十五年六月三日羈押期滿執行完畢；復於八十五年間，
    因侵占案件，經臺灣臺北地方法院判決有期徒刑七月，經上訴後，由臺灣高等法
    院判決上訴駁回確定，於八十六年十二月二十八日執行完畢。猶不知警惕，於八
    十九年六月十九日夜間八時四十分許，見址設臺北市○○區○○街一五二號甲○
    ○住宅一樓鐵門僅拉下一半而未上鎖，竟意圖為自己不法之所有，即彎腰屈身侵
    入其內，並竊取甲○○置於上址住處二樓樓梯口之香菇乙包（重約四台斤，價值
    約新臺幣一千六百元），得手後欲下樓離去之際，適為甲○○查覺，並報警當場
    查獲。
二、案經甲○○訴由臺北市政府警察局大同分局報請臺灣士林地方法院檢察署檢察官
    偵查起訴。
    理  由
一、訊據被告乙○固坦承於前揭時、地進入告訴人甲○○上址住處、並至二樓樓梯口
    處拿取香菇之事實不諱（見本院八十九年十月三日審判筆錄），惟矢口否認有何
    竊盜犯行，辯稱：伊當時係要到住在甲○○住處附近伊以前老闆家中，伊一時誤
    入甲○○住處，復因一時飢餓，是以欲取香菇食用云云。然查：被告已於檢察官
    偵查時供承：伊進入甲○○住處係要偷東西吃，看到香菇就順手拿走，並在被害
    人住處樓梯被抓等語（見檢察官八十九年六月二十日訊問筆錄），核與告訴人甲
    ○○於警訊及檢察官偵查時指稱：當時伊由住處鏡子發現被告拿走伊所有香菇，
    且由二樓往一樓樓梯走至第三格，即高喊小偷，並即報警查獲等語（見八十九年
    六月十九日甲○○警訊筆錄及檢察官八十九年七月十一日訊問筆錄），互核相符
    。再衡諸被告雖辯稱：係一時誤入告訴人住宅云云，然伊自始未能供明所欲找尋
    友人之真實姓名及正確住址，且其於進入告訴人住宅時復未按鈴通知及表明來意
    ，即任意侵入並擅取財物，所為顯與一般訪友之常情相悖，是其前揭辯詞顯係事
    後卸責之詞，不足採信。此外，復有贓物認領保管單乙紙在卷可憑，本件事證明
    確，被告犯行洵堪認定，應依法論科。
二、核被告所為，係犯刑法第三百二十一條第一項第一款之夜間侵入住宅竊盜罪。被
    告於八十四年間，因竊盜及詐欺案件，其中竊盜案件經臺灣臺北地方法院判決有
    期徒刑四月確定，於八十五年二月十一日執行完畢，另詐欺案件經臺灣臺北地方
    法院判決有期徒刑四月，經上訴後，由臺灣高等法院撤銷改判有期徒刑二月確定
    ，於八十五年六月三日羈押期滿執行完畢；復於八十五年間，因侵占案件，經臺
    灣臺北地方法院判決有期徒刑七月，經上訴後，由臺灣高等法院判決上訴駁回確
    定，於八十六年十二月二十八日執行完畢，有臺灣高等法院檢察署刑案紀錄簡覆
    表附卷可稽，其於前案有期徒刑執行完畢後五年內，再犯本件有期徒刑以上之罪
    ，為累犯，應依刑法第四十七條之規定加重其刑。爰審酌被告犯罪之動機、目的
    、手段，犯罪所得財物價值非鉅，惟有多次竊盜、詐欺及背信前科，素行不佳，
    犯罪後雖一度坦承犯行，惟嗣又飾詞否認之態度及其他一切情狀，量處如主文所
    示之刑，以資懲儆。
據上論斷，應依刑事訴訟法第二百九十九條第一項前段、刑法第三百二十一條第一項
第一款、第四十七條，判決如主文。
本案經檢察官張熙懷到庭執行職務
中      華      民      國    八十九    年      十      月     十一     日
                                  臺灣士林地方法院刑事第三庭
                                          法  官
右正本證明與原本無異。
如不服本判決，應於判決送達後十日內，向本院提出上訴狀。
附錄本案論罪科刑法條全文
刑法第三百二十一條
犯竊盜罪而有左列情形之一者，處六月以上五年以下有期徒刑：
一  於夜間侵入住宅或有人居住之建築物、船艦，或隱匿其內而犯之者。
二  毀越門扇、牆垣或其他安全設備而犯之者。
三  攜帶兇器而犯之者。
四  結夥三人以上而犯之者。
五  乘火災、水災或其他災害之際而犯之者。
六  在車站或埠頭而犯之者。
前項之未遂罰之。


司法院資訊處製作；財團法人民間司法改革基金會備份。
